【裁判字號】    90,易,447
【裁判日期】    900312
【裁判案由】    竊盜
【裁判全文】
臺灣板橋地方法院刑事判決                            九十年度易字第四四七號
    公  訴  人  臺灣板橋地方法院檢察署檢察官
    被      告  甲○
右列被告因竊盜案件，經檢察官提起公訴（八十九年度偵字第二一九四五號），本院
判決如左：
    主  文
甲○竊盜，處罰金仟元，如易服勞役，以佰元折算壹日。
    事  實
一、甲○於民國八十九年十一月二十六日十時許，在臺北縣板橋市○○路○段四三五
    巷三七號之新埔市場內，乙○○所擺設之飾品攤前，選購物品時，竟意圖為自己
    不法之所有，趁乙○○疏於注意之際，竊取乙○○所有擺放在攤位上待售之水晶
    項鍊一條，值約新臺幣（下同）五百二十元，得手後，即離開攤位，旋經不知名
    之顧客發現並告知乙○○，而由乙○○在上開攤位附近追回甲○，並在甲○隨身
    攜帶之手提塑膠袋內取出上開項鍊一條。嗣於同日十三時三十分許，經乙○○報
    警查獲甲○。
二、案經被害人乙○○訴由臺北縣警察局海山分局報告臺灣板橋地方法院檢察署檢察
    官偵查起訴。
    理  由
一、訊據被告甲○對於其在上開時地，在告訴人乙○○所擺設之攤位前，參觀飾品但
    未購買之事實固坦承不諱，惟矢口否認有竊盜之犯行，辯稱：伊未選購任何物品
    即離開該攤位，而改至隔壁攤位選購雞蛋時，旋為告訴人追上，並將伊所攜帶之
    手提塑膠袋搶去，而回去告訴人之攤位，伊亦追著告訴人欲討回塑膠袋，混亂中
    告訴人竟拿著上開項鍊一條，並稱係自伊之塑膠袋內取出的，伊並未竊取上開項
    鍊，伊在警局向告訴人道歉係因伊在市場時曾以粗言穢語批評告訴人，並非承認
    竊盜之犯行云云。
二、經查，右揭事實，業據告訴人即被害人乙○○迭於警訊時及偵查中指述歷歷，並
    有臺北縣警察局贓物認領保管單一紙附卷可稽，且被告甲○於警局時曾當場向告
    訴人乙○○坦承有竊取上開項鍊之行為，並表示願以五百元向告訴人購買，而請
    求告訴人原諒等情，亦據告訴人提出其當時所密錄之錄音帶一捲及該錄音帶之中
    文逐句譯文一份附於偵查卷可稽，復經本院依職權勘驗上開錄音帶及其譯文之內
    容，其中被告確有表示：「．．．有，我有告訴乙○○我不對，我想把那些東西
    買起來；我知道自己不對，在我的袋子內我沒話講，原諒我，自己不對就不對，
    你可以我，我有告訴你不會跑，沒話講，鍊子已拿起來了，錢給你」等語，有
    上開錄音帶及其譯文、勘驗筆錄各一份在卷足憑，核與告訴人所指述之情節符，
    由此可知，被告確有竊取上開項鍊之犯行至明。況被告於案發時，係先在告訴人
    之攤位等待，迄至同日十三時三十分許，告訴人收攤後，始由告訴人報警等情，
    為被告所供承不諱在卷，矧被告如非因確有竊盜之行為，而自願留置在告訴人攤
    位，當可使路人或客人代為報警處理，以資救濟，乃被告竟捨此不由，更在警局
    向告訴人自承犯行並不斷請求原諒，顯與常情不符。是被告所辯，尚無足採。事
    證明確，被告之犯行堪以認定。
三、核被告所為，係犯刑法第三百二十條第一項之竊盜罪。爰審酌被告並無前科，有
    臺灣高等法院檢察署刑案紀錄簡覆表一份在卷足憑，被告僅因一時之貪念，致有
    本件之犯行，所竊取之物值約五百二十元，其犯罪之動機、目的、手段、犯罪所
    生之危害及犯罪後之態度等一切情狀，量處如主文所示之刑，並諭知易服勞役之
    折算標準，以示懲儆。
據上論斷，應依刑事訴訟法第二百九十九條第一項前段，刑法第三百二十條第一項、
第四十二條第二項，罰金罰鍰提高標準條例第一條前段、第二條，判決如主文。
本案經檢察官楊仲農到庭執行職務。
中      華      民      國       九十       年     三     月    十二    日
                                      臺灣板橋地方法院刑事第一庭
                                          法  官  楊  千  儀
右正本證明與原本無異。
如不服本判決應於送達後十日內向本院提出上訴狀。
                                          書記官  吳  河  東
中      華      民      國       九十       年     三     月    十九    日
附錄本案論罪科刑法條全文：
刑法第三百二十條第一項
意圖為自己或第三人不法之所有，而竊取他人之動產者，為竊盜罪，處五年以下有期
徒刑、拘役或五百元以下罰金。
（罰金已依罰金罰鍰提高標準條例提高為十倍）


司法院資訊處製作；財團法人民間司法改革基金會備份。
